臺灣高等法院民事裁定
109年度勞上字第63號
上  訴  人  
即被上訴人  黃偉志    住○○市○○區○○路0段00號0樓    訴訟代
理人  陳郁婷律師
            蘇育鉉律師
被上訴人即  
上  訴  人  怡群科技股份有限公司

法定代理人  林宗享  
訴訟代理人  李永裕律師
複  代理人  江俊傑律師
            彭祐宸律師
上開當事人間請求確認僱傭關係存在等事件，黃偉志對於中華民
國110年5月4日本院109年度勞上字第63號判決不服，提起上訴，
本院裁定如下：
　　主　  文
黃偉志應於收受本裁定正本10日內，補繳第三審裁判費新臺幣伍
仟壹佰捌拾玖元，逾期不補正，即駁回其上訴。
怡群科技股份有限公司應於收受本裁定正本10日內，補繳第二審
裁判費新臺幣貳萬玖仟貳佰伍拾伍元。
    理    由
一、按提起第三審上訴，應依民事訴訟法第77條之16第1項規定
    繳納裁判費，此為法定必須具備之程式。再依民事訴訟法第
    481條準用同法第442條第2項規定，上訴不合程式或有其他
    不合法之情形而可以補正者，原審法院應定期間命其補正，
    如不於期間內補正，應以裁定駁回之。次按，因定期給付或
    定期收益涉訟，以權利存續期間之收入總數為準；期間未確
    定時，應推定其存續期間。但其期間超過十年者，以十年計
    算。民事訴訟法第77條之10定有明文。民事訴訟法第77條之
    1第2項規定核定訴訟標的價額，應由法院依職權核定，並以
    起訴時之交易價額或原告就訴訟標的所有之利益為準，所謂
    原告就訴訟標的所有之利益，因原告提起之訴訟類別，分別
    依同法第77條之4至第77條之11計之。是第一審法院按起訴
    時之交易價額或原告就訴訟標的之利益核定後，即發生恆定
    之效果，縱令該價額於訴訟進行中發生變動，仍應以原核定
    之價額為準，不得再行變更，此於第二、三審甚至再審法院
    核定訴訟標的價額亦無不同。至於勞動事件法施行細則第2
    條第1項第3款規定裁判費之徵收，依起訴、聲請、上訴或抗
    告時之法律定之，係指勞動事件法第12條、第13條關於勞工
    或工會起訴、上訴、抗告或聲請強制執行時，暫免徵收部分
    裁判費之規定，此與訴訟標的價額之核定係屬二事。職是，
    於勞動事件法施行前已繫屬之因定期給付涉訟之勞動事件，
    勞動事件法第11條雖規定其訴訟標的價額，以權利存續期間
    之收入總數為準，權利存續期間最長以5年計算，異於民事
    訴訟法第77條之10最長以10年計算之規定，依上說明，法院
    仍應按起訴時之規定，核定其訴訟標的價額（最高法院110
    年度台抗字第168號裁定參照）。又按，以一訴主張數項標
    的者，其訴訟標的價額合併計算之。但所主張之數項標的互
    相競合或應為選擇者，其訴訟標的價額，應依其中價額最高
    者定之。而請求確認僱傭關係存在及給付薪資，雖為不同訴
    訟標的，惟自經濟上觀之，其訴訟目的一致，不超出終局標
    的範圍，訴訟標的之價額，應擇其中價額較高者定之。
二、關於第二審裁判費部分：
  ㈠查上訴人即被上訴人黃偉志（下逕稱黃偉志）提起本件請求
    確認僱傭關係存在等事件之訴，主張被上訴人即上訴人怡群
    科技股份有限公司（下逕稱怡群公司）於106年9月14日違法
    解雇，請求確認兩造間僱傭關係存在，怡群公司自106年9月
    15日起按月給付新臺幣（下同）34,000元，並自106年10月1
    日起按月提繳勞工退休金2,088元至其在勞動部勞工保險局
    之勞工退休金專戶（下稱勞退專戶），另請求106年9月14日
    前之薪資差額127,184元、加班費212,640元、特別休假未休
    工資80,466元及提繳勞工退休金差額74,053元。原審判決：
    ⒈確認兩造間僱傭關係存在。⒉怡群公司應給付黃偉志443,33
    4元（即106年9月15日至108年7月31日每月應給付31,000元
    ，並扣除怡群公司抵銷抗辯有理由部分）本息，及自108年8
    月1日起至黃偉志復職之日止，按月給付黃偉志31,000元本
    息。⒊怡群公司應提繳27,178元，及自106年10月1日起至黃
    偉志復職之日止，按月提繳1,908元至黃偉志勞退專戶。⒋黃
    偉志其餘之訴駁回。兩造均不服，提起上訴。茲就其等應繳
    納之第二審裁判費說明如下。
  ㈡黃偉志部分：
    黃偉志「原」上訴聲明更正後為：⒈原判決關於駁回黃偉志
    後開第2至5項之訴及假執行之聲請部分均廢棄。⒉怡群公司
    應給付黃偉志420,290元本息。⒊怡群公司應再給付黃偉志15
    2,400元（即106年9月15日至108年7月31日每月應再給付3,0
    00元，並扣除怡群公司支付之預告期間工資、資遣費）本息
    ，自108年8月1日起至准許黃偉志復職之日止，按月再給付3
    ,000元本息。⒋怡群公司應再提繳46,925元，及自106年10月
    1日起至准許黃偉志復職之日止，按月再提繳180元至黃偉志
    勞退專戶（見本院卷一第321-322頁）。上開⒉及⒋請求再提
    繳46,925元部分，上訴利益為467,215元（計算式：420,290
    ＋46,925）。上開⒊及⒋請求按月提繳部分，均係請求106年9
    月15日以後之薪資、勞工退休金至怡群公司准黃偉志復職之
    日止；惟黃偉志起訴時，其復職之日尚未確定，依民事訴訟
    法第77條之10規定，應推定其復職之日；參考確認僱傭關係
    存在等事件，勞工通常於案件確定後即復職，且各級法院辦
    案期限實施要點規定，第一、二、三審通常程序之審判辦案
    期限為1年4月、2年、1年，加計送達等時間，約莫5年；是
    推定黃偉志復職日為起訴時即107年6月1日（見原審卷一第7
    頁）起5年，即112年6月1日；又訴訟標的價額於起訴時恆定
    ，黃偉志就薪資、勞工退休金依序請求自106年9月15日、10
    月1日起提繳，是其就上開⒊及⒋請求按月提繳部分之上訴利
    益為217,740元（計算式：3,000×68.5個月＋180×68個月）。
    綜上，黃偉志之上訴利益共計684,955元（計算式：467,215
    ＋217,740），應徵第二審裁判費11,235元，依勞動事件法第
    12條第1項規定，暫免徵2/3即7,490元，應先徵3,745元，黃
    偉志已繳納4,860元（見本院卷一第58頁），無庸再為補繳
    ，且第二審應先徵與實際繳納之差額為1,115元。
  ㈢怡群公司部分：
    怡群公司請求廢棄原判決對其不利之部分，即求為廢棄：⒈
    確認兩造間僱傭關係存在。⒉怡群公司應給付黃偉志443,334
    元本息，及自108年8月1日起至黃偉志復職之日止，按月給
    付黃偉志31,000元本息。⒊怡群公司應提繳27,178元，及自1
    06年10月1日起至黃偉志復職之日止，按月提繳1,908元至黃
    偉志勞退專戶等部分。上開⒈、⒉及⒊之按月提繳部分，自經
    濟上觀之，其訴訟目的一致，不超出終局標的範圍，訴訟標
    的之價額，應擇其中價額較高者定之；且確認僱傭關係存在
    部分，起訴時之訴訟標的價額係以權利存續期間10年推定，
    是此部分之上訴利益為3,948,960元【計算式：10×12×（31,
    000＋1,908）】。以前述加計上開⒊請求提繳27,128元部分，
    怡群公司之上訴利益應為3,976,088元（計算式：3,948,960
    ＋27,128），應徵第二審裁判費60,603元，其僅繳納31,348
    元（見本院卷一第57頁），尚有29,255元未繳，茲限怡群公
    司於收受本裁定正本10日內，如數逕向本院補繳。 
三、關於第三審裁判費部分：
　  黃偉志提起二審上訴後，減縮二審上訴聲明，將前述二、㈡
    、⒉請求給付420,290元、⒋之請求再提繳46,925元部分，依
    序減縮為403,290元、20,674元（見本院卷二第117-118頁）
    。本院審理後認黃偉志得請求怡群公司提繳106年9月14日前
    之勞工退休金41,402元，其餘請求不應准許，兩造上訴均一
    部有理由，一部無理由，判決：㈠原判決關於⒈駁回黃偉志後
    開第二項請求部分；⒉確認兩造間僱傭關係存在，及命怡群
    科技股份有限公司給付黃偉給付黃偉志443,334元本息，及
    自108年8月1日起至黃偉志復職之日止，按月給付黃偉志31,
    000元本息，並自106年10月1日起至黃偉志復職之日止，按
    月提繳勞工退休金1,908元部分，併該部分假執行之宣告，
    暨訴訟費用之裁判均廢棄。㈡上開廢棄⒈部分，怡群科技股份
    有限公司應再提繳14,274元至黃偉志在勞動部勞工保險局之
    勞工退休金專戶。㈢上開廢棄⒉部分，黃偉志在第一審之訴及
    假執行之聲請均駁回。㈣兩造之其餘上訴均駁回。黃偉志就
    其敗訴部分全部不服，提起第三審上訴，其就確認兩造僱傭
    關係存在、按月給付薪資及提繳退休金部分之上訴利益為4,
    330,560元【計算式：（34,000＋2,088)×12×10），加計其請
    求之工資差額工資差額、加班費及特別休假未休工資總額40
    3,290元、再提繳退休金6,400元（上訴聲明請求再提繳20,6
    74元－本院判准再提繳14,274元）部分，其上訴利益共計4,7
    40,250元（計算式：4,330,560＋403,260＋6,400），應徵第
    三審裁判費72,037元。惟依勞動事件法第12條第1項規定，
    暫免徵2/3即48,025元（元以下四捨五入），黃偉志應先繳
    納24,012元，扣除其已繳納之第三審裁判費17,708元、第二
    審應先徵與實際繳納之差額1,115元，仍應補繳第三審裁判
    費5,189元。茲命黃偉志於收受本裁定正本之日起10日內補
    正，如逾限未補正，即駁回其第三審上訴。
四、爰裁定如主文。　　　
中　　華　　民　　國　　110 　年　　6 　　月　　24　　日
                  勞動法庭
                      審判長法  官  李慈惠
                            法  官  陳婷玉
                            法  官  趙雪瑛　　　 
正本係照原本作成。
如不服本裁定，應於收受送達後10日內向本院提出抗告狀，並應
繳納抗告費新臺幣１千元。
中　　華　　民　　國　　110 　年　　6 　　月　　24　　日
　　　　　　　　　　　　　  書記官  郭晉良